# 备考财务报表的编制方法

提问人：jdm0109 时间：2023-02-09 23:48:10
求助陈版，根据规定需要编制2020-2021年备考财务报表：
1 、审计字号or审阅字号，看各大上市公司均有不同；
2 、假设A公司于 2022 年 1 月以非同一控制的方式合并了B公司；则现要模拟至2020.1.1进行收购：
（ 1 ）对于B公司而言，以2022.1.1的公允价值往前追溯调整至2020.1.1；商誉保持不变（看了几个上市公司的做法）、差额部分做资本公积（类似于同一控制下合并追溯？）；
（ 2 ）对于B公司于2020.1.1后增加的子公司如何处理？
1 ）假设B公司从其原母公司合并范围内收购一家子公司C，则在B公司层面系以同一控追溯的方式编制合并报表，则对于B公司而言，其追溯至2020.1.1仍应当假设C公司系以同一控的方式纳入合并？
2 ）因视同2020.1.1B即纳入A的合并范围，则对于B并购C而言，属于非同一控下的合并，需要以非同一控制下的合并模式并入B公司报表（假设C公司本身净资产为负数，公允价值 0 ，B直接抵减资本公积），则在B公司层面会产生并购C的商誉（？显然此做法已与B收购C公司的原处理模式发生了很大变化）；
请教陈版，实在困惑！@chenyiwei

回答人：chenyiwei
1 、当重大资产重组构成“重组上市”（即“借壳上市”，具体标准根据《上市公司重大资产重组管理办法》第十三条规定）时，备考报表需经审计；其他情况只需要经审阅。
2 、B公司于 2020 年 1 月 1 日后增加的子公司，如与本次重组无关，则按常规年度报告中的方法处理即可。如果将其追溯到最早期初，一方面过于复杂，可能并不可行；另一方面备考报表的编制目的在于突出本次重组对上市公司的影响，将与本次重组无关的收购事项的影响一并往前模拟，反而不利于实现该目标。